【裁判字號】    89,易,143
【裁判日期】    890414
【裁判案由】    毒品危害防制條例
【裁判全文】
臺灣宜蘭地方法院刑事判決                          八十九年度易字第一四三號
    公  訴  人  臺灣宜蘭地方法院檢察署檢察官
    被      告  甲○○
右列被告因違反毒品危害防制條例案件，茲經檢察官提起公訴（八十八年度毒偵字第
三九一號、四三六號、八十九年度毒偵字第六八號、第一０三號），本院判決如左：
    主  文
甲○○連續施用第二級毒品，累犯，處有期徒刑捌月。
扣案之安非他命貳包合計毛重肆點柒參公克、塑膠袋參包內之安非他命殘渣及吸食器
貳組沒收銷燬之。
    事  實
一、甲○○曾於民國八十六年二月間，因違反麻醉藥品管理條例案件，經本院於同年
    四月二十二日判處有期徒刑一年確定，經執行後於八十七年五月十六日假釋付保
    護管束，刑期至八十七年七月四日屆滿以已執行論；又因施用毒品案件，經本院
    以八十八年度毒聲字第一八號裁定送觀察、勒戒後，認無繼續施用毒品之傾向，
    而由台灣宜蘭地方法院檢察署檢察官於八十八年五月二十六日以八十八年度偵字
    第一０九二號為不起訴處分確定。詎其不知悔改，復基於概括之犯意，自八十八
    年七月中旬（檢察官誤為五月下旬某日晚上八時許）起，至八十九年一月三日上
    午十時許止，連續在宜蘭縣蘇澳鎮○○路一二九號住處、宜蘭縣蘇澳鎮○○路十
    巷四號、宜蘭縣蘇澳鎮○○路四十九號二樓等處，以將安非他命放在吸食器上用
    火燒烤後吸食其煙之方式，施用第二級毒品安非他命多次，嗣於八十八年十一月
    十一日晚上九時，在宜蘭縣蘇澳鎮○○路十巷四號為警查獲，並扣得安非他命一
    包（毛重零點二三公克）及專供施用毒品之吸食器一組；同年月二十四日下午二
    時三十分許，又在宜蘭縣蘇澳鎮太平巷為警查獲，並扣得安非他命一包（毛重四
    點五公克）；再於八十九年一月三日下午五時十分許，在宜蘭縣蘇澳鎮○○路四
    十九號二樓為警查獲，並扣得塑膠袋三包內含安非他命殘渣及專供施用毒品之吸
    食器一組。經臺灣宜蘭地方法院檢察署檢察官向本院聲請觀察、勒戒，由本院於
    八十九年一月三日以八十九年度毒聲字第一０號裁定送觀察、勒戒後，認有繼續
    施用毒品之傾向。
二、案經宜蘭縣警察局蘇澳分局報由台灣宜蘭地方法院檢察署檢察官偵查起訴。
              理  由
一、右開犯罪事實，業經被告甲○○坦承不諱，其三次被警方查獲後所採集之尿液經
    送宜蘭縣衛生局檢驗，檢驗結果安非他命均呈陽性反應，此有宜蘭縣衛生局之尿
    液檢驗單三紙分別為（八八）宜衛六字第一六六六七號、（八八）宜衛六字第一
    七三四五號及（八九）宜衛六字第一七０號函在卷可稽，另有宜蘭縣警察局蘇澳
    分局尿液編號對照表三份附卷可資參照，且有第二級毒品安非他命二包分別為毛
    重零點二三公克及毛重四點五公克、塑膠袋三包內含安非他命殘渣及專供施用毒
    品之吸食器具二組扣案可為佐證（八十八年度保管字第一三七八號、八十八年度
    保管字第一四二二號、八十九度保管字第０００四號）。又被告前因施用毒品案
    件，經臺灣宜蘭地方法院檢察署檢察官於八十八年五月二十六日以八十八年度偵
    字第一０九二號為不起訴處分確定，此有該案之不起訴處分書在卷足憑。其於五
    年後再犯毒品危害防制條例第十條第二項之罪，經本院於八十九年一月三日以八
    十九年度毒聲字第一０號裁定送觀察、勒戒後，認有繼續施用毒品之傾向，亦有
    本院八十九年度毒聲字第一０號裁定及台灣宜蘭看守所附設觀察勒戒所於八十九
    年一月二十一日出具之有無繼續施用毒品傾向證明書（八九）宜所附勒德總字第
    ０四三號函各乙份附卷可參，被告罪證明確，應予依法論科。
二、核被告所為，係犯毒品危害防制條例第十條第二項之罪。其持有第二級毒品安非
    他命及專供施用毒品器具之低度行為，為施用第二級毒品之高度行為所吸收，不
    另論罪。被告施用毒品之行為，時間緊接、方法相同，觸犯構成要件相同之罪，
    顯係基於概括犯意為之，應依連續犯規定論以一罪，並加重其刑。又其曾於民國
    八十六年二月間，因違反麻醉藥品管理條例案件，經本院於同年四月二十二日判
    處有期徒刑一年確定，經執行後於八十七年五月十六日假釋付保護管束，刑期至
    八十七年七月四日屆滿以已執行論，此有台灣高等法院檢察署刑事案件紀錄簡覆
    表乙份在卷可按，其於五年以內再犯本件有期徒刑以上之罪，為累犯，應依刑法
    第四十七條之規定加重其刑。爰審酌被告之犯罪動機、目的、手段，施用毒品戕
    害無心，對社會之危害及其犯後坦承犯行，態度良好，惡性尚非重大等一切情狀
    ，量處如主文所示之刑。扣案之安非他命二包合計毛重四點七三公克（分別為毛
    重零點二三公克及四點五公克）、塑膠袋三包內之安非他命殘渣，經被告施用後
    其尿液呈安非他命陽性反應，已如前述，足徵上開扣案物均屬第二級毒品安非他
    命，應堪認定。又扣案之吸食器二組，係專供被告施用毒品之器具，業據被告供
    明在卷，應均依毒品危害防制條例第十八條第一項前段規定諭知沒收銷燬之。
據上論斷，應依刑事訴訟法第二百九十九條第一項前段，毒品危害防制條例第十條第
二項、第十八條第一項前段，刑法第十一條前段、第五十六條、第四十七條之規定，
判決如主文。
本案經檢察官吳慧蘭到庭執行職務
中        華        民        國    八十九    年    四    月    十四    日
                                  臺灣宜蘭地方法院刑事第二庭
                                      審判長法  官  黃  永  勝
                                            法  官  蔡  仁  昭
                                            法  官  林  俊  廷
右正本證明與原本無異。
如不服本判決，應於判決送達後十日內向本院提出上訴狀。（應附繕本）
                                            書記官  陳  憲  文
中        華        民        國    八十九    年    四    月    十五    日
毒品危害防制條例第十條第二項
施用第二級毒品者，處三年以下有期徒刑。


司法院資訊處製作；財團法人民間司法改革基金會備份。
